臺灣屏東地方法院民事裁定
111年度屏事聲字第1號
異  議  人  亞太電信股份有限公司

法定代理人  陳鵬    
代  理  人  藍獲鉅  
相  對  人  張証貽  
上列異議人與相對人張証貽間聲請核發支付命令事件，異議人就
本院111 年度司促字第5187號支付命令事件於民國111 年5 月27
日所為部分駁回之裁定，聲明異議，本院裁定如下：
      主    文
異議駁回。
      理    由
一、按當事人對於司法事務官處理事件所為之終局處分，得於處
    分送達後10日之不變期間內，以書狀向司法事務官提出異議
    。司法事務官認前項異議有理由時，應另為適當之處分；認
    異議為無理由者，應送請法院裁定之。法院認第一項之異議
    為有理由時，應為適當之裁定；認異議為無理由者，應以裁
    定駁回之，民事訴訟法第240條之4 第1項本文、第2項、第3
    項定有明文。查本院司法事務官於111年5月27日所為裁定，
    業於111年6月8日對異議人合法送達，異議人則於同年6月15
    日具狀聲明異議，有本院之送達證書及蓋有本院收文章戳之
    聲明異議狀在卷可稽。又本院司法事務官認其異議無理由而
    送請本院裁定，經核與上開規定相符，先予敘明。
二、聲明異議意旨略以：相對人向聲請人申辦本件電信服務，應
    依行動寬頻業務服務契約第24條第1項規定：「乙方應繳付
    之各項費用，除提出申訴者外，應依甲方寄發之繳費通知單
    所訂之期限繳納全部費用」，繳清系爭門號專案補助繳款單
    之應繳金額，故聲請人請求相對人之給付專案補助款30,883
    元應有理由。再者，參酌臺灣橋頭地方法院110年岡事聲字
    第5號民事裁定理由第四點「異議人復未提出系爭門號之申
    請資料、專案同意書及積欠前揭電信費暨專案補貼款之帳單
    明細以供審查，自難認異議人已盡釋明之責，」由此可知，
    倘釋明文件已提出系爭門號之申請資料、專案同意書及積欠
    前揭電信費用暨專案補貼款之帳單明細，即應認已盡釋明之
    責，本件聲請核發支付命令事件，聲請人所提出之釋明文件
    包含系爭門號之行動電話服務申請書、最新專案同意書、電
    信服務費通知單及專案補償款繳款單等資料，應認異議人已
    盡釋明之責，故原裁定駁回超過26,000元之專案補助款，顯
    有逾越民事訴訟法第511條第2項、第513條第1項規定之立法
    意旨，爰依法聲明異議，請求撤銷該駁回之裁定，而准許異
    議人之請求等語等語。
三、按民國104年7月1日民事訴訟法第511條修正立法理由如下：
    「一、原條文第一項未修正。二、為免支付命令淪為製造假
    債權及詐騙集團犯罪工具，嚴重影響債務人權益，為兼顧督
    促程序在使數量明確且無訟爭性之債權得以迅速、簡易確定
    ，節省當事人勞費，以收訴訟經濟之效果，並保障債權人、
    債務人正當權益，避免支付命令遭不當利用，爰增列第二項
    ，強化債權人之釋明義務。若債權人未為釋明，或釋明不足
    ，不合於本條第二項規定者，法院得依本法第五百十三條第
    一項規定，駁回債權人之聲請。」。同法第513 條規定如下
    ：支付命令之聲請，不合於第五百零八條至第五百十一條之
    規定，或依聲請之意旨認債權人之請求為無理由者，法院應
    以裁定駁回之；就請求之一部不得發支付命令者，應僅就該
    部分之聲請駁回之。前項裁定，不得聲明不服。
四、經查：異議人於支付命令聲請時提出有相對人簽名之專案同
    意書中，關於系爭門號0000000000號之專案補助款已經記載
    是26,000元，有該專案同意書可佐證之（見支付命令卷第19
    頁），而異議人提出行動寬頻業務服務契約書面上並無相對
    人簽名其上，已難採為釋明之證物；再者，異議人提出之專
    案補償款繳款單為異議人單方片面製作文書，與前揭專案同
    意書為雙方當事人確認簽立之文書，就證據力而言可信度應
    較之薄弱，故而參酌前揭第511條之立法理由而言，原駁回
    裁定並無違反或者逾越民事訴訟法第511條第2項、第513條
    第1項規定之立法意旨之處，法院就支付命令之聲請，審查
    其有無理由，係專就聲請人依據民事訴訟法第511條第1項所
    陳明之原因事實為準，亦即以聲請人主張之事實為基礎，從
    形式上認定應否准發支付命令，如聲請人所請求者與其聲請
    意旨所述之原因事實相符，即應准發支付命令，反之則不許
    核發支付命令。而駁回部分有前揭證據證明之差異性，而本
    院司法事務官審酌前開卷證資料，認尚無法認定兩造間有異
    議人據以請求之債權存在，本院司法事務官為形式審查後，
    依異議人前開請求而核發支付命令及駁回部分聲請之裁定，
    並無不當。據此，異議意旨以不同證物之證明力為由指摘原
    裁定不當，為無理由，應予駁回。
五、當事人不服司法事務官依民事訴訟法規定所為之裁定，應依
    上開民事訴訟法第240 條之4 第1 項規定提出異議，由該司
    法事務官所屬一審法院獨任法官審理該異議事件。而對該一
    審法院獨任法官就該異議事件所為裁定不服者，得抗告至二
    審法院；惟若依法不得聲明不服者，則不得抗告至二審法院
    。是以，依民事訴訟法第513條第2項規定，異議人就法院駁
    回核發支付命令之裁定，既不得聲明不服，則依上開說明，
    異議人自亦不得對本裁定提起抗告，附此敘明。
六、依首開規定，裁定如主文。
中　　華　　民　　國　　111 　年　　8 　　月　　10　　日
                     屏東簡易庭   法　官  潘  快
正本係照原本作成。
本件不得抗告。
中　　華　　民　　國　　111 　年　　8 　　月　　10　　日
                                  書記官　鍾嘉芸